【裁判字號】    89,訴,409
【裁判日期】    890801
【裁判案由】    侵權行為損害賠償
【裁判全文】
臺灣屏東地方法院民事判決                              八十九年度訴字第四○九號
    原      告  乙○○
                        身分證.
                        男  民.
    被      告  甲○○  住屏東.
                        身分證.
                        男  民.
右當事人間，請求侵權行為損害賠償事件，本院判決如左：
    主    文
原告之訴駁回。
訴訟費用由原告負擔。
    事    實
甲、原告方面：
一、聲明：求為判決：被告應給付原告新台幣（下同）貳佰陸拾貳萬元。
二、陳述：
 （一）被告甲○○於八十七年四月間將車牌號碼ＶＹＯ一八五號自用小客車交與無
       照駕駛之訴外人林輝榮（即甲○○之子）行駛，林輝榮於同年月二日四時十
       分於屏東縣九如鄉○○村○里路一Ｏ五屏八一電線桿處，與原告乙○○所駕
       車牌號碼ＶＹ七七八一號自用小貨車發生車禍，原告所駕車輛係往里港方向
       行駛，林輝榮所駕車輛係往九如方向行駛，而依道路交通事故調查表所載之
       現場圖所示車禍發生後碎片散落於九如往里港方向之車道，原告車子掉落於
       往里港方向之車道旁水溝，林輝榮上開車輛橫跨於往里港及九如之車道中間
       ，約三分之二車身在往里港之車道，三分之一車身在往九如之車道，顯係林
       輝榮過失闖入原告之車道而導致本件車禍，致原告受有左股骨折及骨髓炎及
       膝關節強直、左股骨粉碎性骨折、前額巨大撕裂傷等傷害，林輝榮因而傷重
       不治死亡林輝榮過失不法行為侵害原告權利，甲○○將其所有上開自用小客
       車交與無照駕駛之林輝榮駕駛，過失致原告受有上開傷害，核其所為合民法
       第一百八十四條、一百八十五條共同侵權行為。
（二）原告受傷前，從事蔬菜中盤商，每月收入肆萬伍仟元，自八十七年四月二日起
      ，迄今二年二個月未能工作，且醫師診斷須再開刀治療至少須一年觀察期間，
      故原告請求喪失工作能力三年之損害共一百六十二萬元及原告因身體受傷，精
      神肉體所受痛苦甚大，故請求償非財產上損害金額壹佰萬元。為此提起本件訴
      訟。
四、證據：提出：戶籍謄本、殘障手冊影本、診斷證明書二紙、台灣屏東地方法院檢
     察署八十七年偵字第五四Ｏ三號不起訴處分書影本為證。
乙、被告方面：
一、聲明：求為判決駁回原告之訴。
二、陳述：
    對原告主張林輝榮於前揭時地無照駕駛致被告受傷之事實不爭執，否認原告所稱
    伊將車牌號碼ＶＹＯ一八五號自用小客車交與無照駕駛之訴外人林輝榮（即甲○
    ○之子）行駛，伊未同意林輝榮駕駛，係林輝榮自行開車，伊自不應負損害賠償
    責任等語置辯。
丙、本院依職權調取台灣屏東地方法院檢察署八十七年偵字第五四Ｏ三號不起訴處分
    卷。
    理   由
一、本件原告乙○○主張：被告甲○○於八十七年四月間將車牌號碼ＶＹＯ一八五號
    自用小客車交與無照駕駛之訴外人林輝榮（即甲○○之子）行駛，林輝榮於同年
    月二日四時十分於屏東縣九如鄉○○村○里路一Ｏ五屏八一電線桿處，與原告乙
    ○○所駕車牌號碼ＶＹ七七八一號自用小貨車發生車禍，原告所駕車輛係往里港
    方向行駛，林輝榮所駕車輛係往九如方向行駛，而依道路交通事故調查表所載之
    現場圖所示車禍發生後碎片散落於九如往里港方向之車道，原告車子掉落於往里
    港方向之車道旁水溝，林輝榮上開車輛橫跨於往里港及九如之車道中間，約三分
    之二車身在往里港之車道，三分之一車身在往九如之車道，顯係林輝榮過失闖入
    原告之車道而導致本件車禍，致原告受有左股骨折及骨髓炎及膝關節強直、左股
    骨粉碎性骨折、前額巨大撕裂傷等傷害，林輝榮過失不法行為侵害原告權利，甲
    ○○將其所有上開自用小客車交與無照駕駛之林輝榮駕駛，過失致原告受有上開
    傷害，核其所為合民法第一百八十四條、一百八十五條共同侵權行為。原告受傷
    前，從事蔬菜中盤商，每月收入肆萬伍仟元，自八十七年四月二日起，迄今二年
    二個月未能工作，且醫師診斷須再開刀治療至少須一年觀察期間，故原告請求喪
    失工作能力三年之損害共一百六十二萬元及原告因身體受傷，精神肉體所受痛苦
    甚大，故請求償非財產上損害金額壹佰萬元。為此提起本件訴訟云云。被告甲○
    ○對原告主張林輝榮於前揭時地無照駕駛致被告受傷之事實不爭執，否認原告所
    稱伊將車牌號碼ＶＹＯ一八五號自用小客車交與無照駕駛之訴外人林輝榮（即甲
    ○○之子）行駛，伊未同意林輝榮駕駛，係林輝榮自行開車，伊自不應負損害賠
    償責任等語置辯。
二、原告主張訴外人林輝榮無照駕駛，過失肇事致其受有傷害之事實，業據其提出戶
    籍謄本、殘障手冊影本、診斷證明書二紙、台灣屏東地方法院檢察署八十七年偵
    字第五四Ｏ三號不起訴處分書影本為證，被告甲○○對上揭事實不爭執，惟辯稱
    伊未同意林輝榮使用上開車牌號碼ＶＹＯ一八五號自用小客車等語，按侵權行為
    損害賠償責任發生，須有可歸責事由（即民法第一百八十四條故意過失不法侵害
    之行為），損害發生，且二者間有相當因果關係，主張損害賠償責任者，就此負
    有舉證責任；本件原告既主張被告甲○○將系爭自用小客車交付林輝榮使用，林
    輝榮無照駕駛駕車肇事致其受有損害，故甲○○有不法侵害行為之事實，依民事
    訴訟法第二百七十七條原告對被告交付系爭自用小客車於林輝榮使用即負有舉證
    責任，而依原告上開證物未能舉證證明甲○○同意交付系爭汽車於林輝榮之事實
    ，本院依職權調取台灣屏東地方法院檢察署八十七年偵字第五四Ｏ三號不起訴處
    分卷，依卷內資料未能證明甲○○交付汽車於林輝榮，本院審理中曉諭原告舉證
    責任，原告亦表示對此無法舉證，見附卷八十九年七月二十五日言詞辯論筆錄原
    告既未能舉證證明被告侵權行為之事實，被告亦否認此事實，原告請求損害賠償
    即無理由，應予駁回。
三、結論：本件原告之訴，為無理由，並依民事訴訟法第七十八條，判決如主文。
中      華      民      國    八十九    年      八      月      一      日
                                    臺灣屏東地方法院民事第一庭
~B法      官  李芳南
右為正本，係照原本作成。
如對本判決上訴，須於判決送達後廿日內向本院提出上訴狀。
~B法院書記官  許水生
中      華      民      國    八十九    年      八      月      一      日


司法院資訊處製作；財團法人民間司法改革基金會備份。
